【裁判字號】    95,訴,714
【裁判日期】    950929
【裁判案由】    搶奪
【裁判全文】
臺灣臺北地方法院刑事判決               95年度訴字第714號
公  訴  人  臺灣臺北地方法院檢察署檢察官
被      告  丙○○
                    （現另案於臺灣臺北看守所羈押中）
            甲○○
                    （現於臺灣臺北看守所羈押中）
上列被告等因搶奪案件，經檢察官提起公訴（95年度偵字第4621
號），本院判決如下：
    主  文
丙○○竊盜，累犯，處有期徒刑肆月。扣案之機車鑰匙壹支，沒
收；又共同意圖為自己不法之所有，而搶奪他人之動產，累犯，
處有期徒刑拾月。應執行有期徒刑壹年，扣案之機車鑰匙壹支，
沒收。
甲○○共同意圖為自己不法之所有，而搶奪他人之動產，累犯，
處有期徒刑捌月。
    事  實
一、丙○○曾有違反麻醉藥品管理條例、毒品危害防制條例及多
    次違反肅清煙毒條例等前科，其中於民國八十三年間，因違
    反肅清煙毒條例案件，經臺灣高等法院於八十三年十月二十
    八日以八十三年度上訴字第七二九七號刑事判決判處有期徒
    刑三年六月確定，自八十四年四月二十六日起入監執行，並
    自八十七年十月二十五日起接續執行其於八十四年間，因違
    反肅清煙毒條例案件，經本院於八十四年四月二十六日以八
    十四年度訴字第八一三號刑事判決判處之有期徒刑四年六月
    ，於八十七年十月八日縮短刑期假釋付保護管束出獄，假釋
    期間因違反毒品危害防制條例案件，上開假釋嗣經撤銷，並
    自八十八年十一月十五日起入監執行上開假釋經撤銷後所應
    執行之殘刑四年三月十七日，於九十三年七月二十四日縮短
    刑期執行完畢在案。甲○○則曾有竊盜、偽造文書、贓物、
    賭博、違反肅清煙毒條例及多次違反毒品危害防制條例等前
    科，其中於九十二年間，先後因違反毒品危害防制條例案件
    ，經本院分別於九十二年八月十五日以九十二年度簡字第二
    八四六號刑事簡易判決判處有期徒刑六月確定，以及於九十
    三年五月二十八日以九十二年度訴字第一六二二號刑事判決
    判處有期徒刑七月確定，上開二罪嗣經本院裁定應執行有期
    徒刑一年確定，並自九十三年六月二十一日起入監執行至九
    十四年四月十三日縮短刑期執行完畢在案。
二、詎丙○○、甲○○分別於上開有期徒刑執行完畢後，均不知
    悔改，丙○○竟因缺乏代步工具，於九十五年二月二十五日
    中午十二時許，在臺北市萬華區○○○路○段二四四號前騎
    樓，即基於意圖為自己不法之所有，以其所有之機車鑰匙一
    支插入乙○○○所有停放在該處，車牌號碼ＧＵＢ－一五五
    號之重型機車電門，啟動引擎後竊取該輛重型機車得手，供
    己騎用。嗣於同日中午十二時餘，丙○○騎乘上開重型機車
    至臺北市萬華區○○○路上某廟宇內，適逢無業在該處閒聊
    ，且與其同有施用第一級毒品海洛因習慣之甲○○後，二人
    竟因缺錢購買第一級毒品海洛因施用，而萌生歹念，共謀飛
    車搶奪他人財物，議定後，遂基於共同意圖為自己不法所有
    之犯意聯絡，分由丙○○騎乘上開竊得之重型機車搭載甲○○自臺北市萬華區○○○路出發，繞行臺北市萬華區○○○
    路一帶尋找作案目標，迄於同日下午二時四十分許，行經臺
    北市○○區○○街四七號前時，見靠道路右側行走之丁○○
    獨自一人將皮包揹在左肩行走，認有機可趁，丙○○即騎乘
    上開重型機車尾隨接近，行近丁○○左後方時，趁丁○○不
    備之際，旋由甲○○出手搶奪丁○○所有，內有序號000
    00000－000000－0，門號000000000
    0號之行動電話一支、國際牌黑色ＭＰ３一台、現金新臺幣
    （下同）一千元、零錢包一個、彰化銀行提款卡一張、印章
    一枚、身分證一張之皮包一個。得手後，丙○○立即加速逃
    離現場，駛至臺北市○○區○○街二六一巷一九號前時，見
    該棟公寓樓梯間大門未關，隨即停車一同上至該棟公寓頂樓
    ，共同翻尋丁○○皮包內之財物朋分，並由丙○○分得現金
    一千元，甲○○分得上開行動電話一支及國際牌黑色ＭＰ３
    一台後，將丁○○之皮包及其餘物品棄置在上址頂樓。嗣於
    同日下午三時許，丙○○、甲○○自上址頂樓下至一樓前準
    備騎乘上開重型機車離去之際，因其等手持卡其色外套及頭
    戴深色安全帽之特徵，與丁○○所指搶案犯嫌之特徵相符，
    而為據報後適在附近巡查可疑人物之員警察覺有異後，上前
    予以盤查，要求其等出示證件以供查核，且即回報派出所準
    備通知丁○○前來指認，丙○○、甲○○見情勢不妙，旋即
    分道逃逸，經警自後緊追而當場逮捕丙○○，並自丙○○身
    上起獲行搶所得之現金一千元及丙○○所有用以竊取上開重
    型機車之機車鑰匙一支，甲○○則趁隙逃逸。同日下午四時
    許，經上址公寓住戶呂崑鳳在住處頂樓拾獲丁○○所有，遭
    丙○○、甲○○棄置在該處之皮包一個、零錢包一個、印章
    一枚、彰化銀行提款卡及身分證各一張。
三、案經臺北市政府警察局萬華分局報請臺灣臺北地方法院檢察
    署檢察官偵查起訴。
    理  由
一、被告丙○○上開竊盜犯行部分：訊據被告丙○○對於其有於
    上開時、地以機車鑰匙一支插入上開重型機車電門啟動引擎
    後竊取該輛機車，供己騎用之竊盜犯罪事實坦承不諱（本院
    卷第八八頁背面、第九０頁、第九四頁），而被告丙○○所
    供竊取上開重型機車之地點，核與證人乙○○○於警、偵詢
    中所證述：渠所有之上開重型機車原係停放於臺北市萬華區
    ○○○路二段二四四號前，嗣於九十五年二月二十五日中午
    十二時許，發現該輛機車遭竊等語相符（偵查卷第一八頁、
    第一九頁、第一０二頁），並有贓物認領保管單、扣押物品
    目錄表、臺北市政府警察局萬華分局刑事案件報案三聯單、
    車輛尋獲受理報案單、車輛車牌失竊作業－查獲車輛認可資
    料各一份在卷可稽（偵查卷第二二頁、第三八頁、第四五頁
    、第四六頁、第四八頁），足認被告丙○○此部分自白與事
    實相符，其上開竊盜犯行明確，應予依法論處。
二、被告丙○○、甲○○上開搶奪犯行部分：訊據被告丙○○矢
    口否認涉有上開搶奪犯行，辯稱：其於上開時、地騎乘上開
    重型機車搭載被告甲○○係欲前往臺北縣中和市購買第一級
    毒品海洛因施用，未料被告甲○○竟在途中臨時起意下手行
    搶，與其無關，嗣後亦未分得任何財物云云；被告甲○○則
    坦承確有於上開時、地下手搶奪證人丁○○所有之皮包一個
    之事實，然辯稱：此係其臨時起意之個人行為，而非與被告
    丙○○共同為之，被告丙○○事前並不知情云云。經查：
  (一)證人丁○○於上開時、地係遭兩名騎乘機車雙載之成年男子
    自後搶奪渠左肩上，內有序號00000000－0000
    00－0，門號0000000000號之行動電話一支、
    國際牌黑色ＭＰ３一台、現金一千元、零錢包一個、彰化銀
    行提款卡一張、印章一枚、身分證一張之皮包一個之事實，
    業經證人丁○○於警、偵詢中及本院審理時分別證稱：「我
    大約是今（二十五）日下午十四時四十分左右，在民和街四
    七號前，遭兩名男子騎乘機車把我的包包從我左後方搶走。
    」、「‧‧‧皮包內有零錢包、手機、身分證、ＭＰ３、彰
    銀提款卡、現金一千元、印章‧‧‧」、「我走在民和街上
    ，出門不到五分鐘，包包就被後面騎機車的人搶走了。」、
    「（當時你的包包是側背、斜背，還是如何的背法？）側背
    在左邊的肩上。」、「在被搶的時候我的肩膀有勾住背包的
    肩帶，所以有拉回來一下，但是因為搶匪有加速，而且力道
    蠻強的，所以我的包包還是整個被扯出去。」、「當時有往
    前傾一點，回去看肩膀有點紅。」等語在卷（偵查卷第一五
    頁、第一０一頁、第一０二頁；本院卷第七九頁），並據被
    告丙○○於偵查中、被告甲○○於本院審理時分別坦認：其
    等二人即係證人丁○○所指於上開時、地騎乘機車雙載下手
    飛車搶奪皮包之該兩名成年男子等語不諱（偵查卷第六六頁
    ；本院卷第四六頁），而被告二人為警查獲時，均手持卡其
    色外套及深色安全帽之穿戴，以及所騎乘之上開重型機車缺
    少左側照後鏡、右前葉子板處貼有三條膠布之車況，均與警
    方調閱上開路段監視錄影畫面翻拍照片之搶匪及所騎乘之機
    車外在特徵相符，此亦有監視錄影畫面翻拍照片九張、安全
    帽照片一張、上開重型機車照片三張及證人丁○○遭搶皮包
    照片一張附卷可徵（偵查卷第二四頁至第三一頁），堪認被
    告二人確係於證人丁○○所指上開時、地飛車自後搶奪皮包
    之成年男子，且係由被告丙○○騎乘上開重型機車搭載被告
    甲○○，由被告甲○○下手行搶無誤。另自上開附卷之證人
    丁○○遭搶皮包照片觀之，該只皮包係屬中等尺寸，既可手
    提，亦可肩背之兩用手提包，而非僅可手提或吊掛於手肘，
    無法肩背之小型手拿包甚明，被告甲○○於本院審理時辯稱
    ：證人丁○○之皮包係無法側背在肩之款式，其下手行搶時
    ，證人丁○○之皮包亦係吊掛於手肘處，並非背於左肩云云
    ，顯與事實不符，無可採信。
  (二)被告二人在本件搶案發生前，於當日中午約十二時餘，即已
    在臺北市萬華區○○○路上某廟宇內相遇，未久，隨由被告
    丙○○騎乘上開重型機車搭載被告甲○○行駛一節，業經被
    告即證人甲○○於本院審理時供認在卷（本院卷第八五頁）
    ，而被告二人於本院審理時雖均供稱其等該時係欲前往臺北
    縣中和市購買第一級毒品海洛因施用云云。然被告甲○○就
    此，原於本院訊問時供稱：「（當天他載你要到哪裡？）一
    個朋友家，名字叫『阿義』，住德昌街，要去找他閒聊，因
    為當時我們兩人都沒有工作。」云云（本院卷第四六頁背面
    ），嗣始改稱：案發當日其等二人係欲前往臺北縣中和市購
    第一級毒品海洛因施用云云，先後不一互異其詞，且質之被
    告二人對於其等在抵達案發地點前之行駛路線為何，被告即
    證人甲○○於本院審理時證稱：「（所以當天你們就是從萬
    華的環河南路騎機車往中和的連城路方向騎去？）是，我們
    騎萬大路右轉民和街，在民和街看到被害人就下手行搶了。
    」、「（你從環河南路如何走到萬大路？）從環河南路一直
    走走到寶新街，沿寶新街一直走到寶新街、西園路口時左轉
    沿著西園路直走第一個紅綠燈右轉就是東園街，沿著東園街
    直走第三個紅綠燈時左轉就是民和街，民和街一出去第一個
    大馬路就是萬大路。」、「（路上有無做其他停留？）在行
    搶皮包之前沒有‧‧‧」云云（本院卷第八一頁背面、第八
    二頁、第八六頁背面），核與被告即證人丙○○於本院審理
    時所證：「（你那天為何走民和街？）因為我要從那邊彎過
    去東園路要走華中橋，我是從康定路那邊騎過去民和街的。
    」、「康定路那邊直走經過萬華火車站之後就可以接萬大路
    ，不用經過民和街。」云云（本院卷第九０頁背面、第九一
    頁）相去甚遠。再被告即證人丙○○對於其等究係前往何處
    購毒施用，本院審理中時而證稱：其在與被告甲○○相遇後
    隨即搭載被告甲○○前往臺北縣中和市購買第一級毒品海洛
    因，迄於搶案發生前，均未多做停留云云（本院卷第八八頁
    、第八九頁），時又翻異前詞，改稱：「‧‧‧是先到寶新
    街找藥頭，如果找不到再到中和買。」云云（本院卷第九一
    頁），另對於被告二人所欲購買毒品之金額，被告即證人甲○○於本院審理時證稱：其與被告丙○○在出發前相互詢問
    後，其所有之現款數百元，加上被告丙○○所有之現款五、
    六百元，總計一千二百元云云（本院卷第八五頁背面、第八
    六頁），亦顯與被告即證人丙○○於本院審理時證稱：因被
    告甲○○身上並無現款，遂未於行前與被告甲○○商議購買
    毒品之金額云云（本院卷第八九頁、第九二頁）不符。總上
    各端，如非被告二人該時根本無其等所謂朝購毒目的地臺北
    縣中和市○○路方向行駛之情事，何現此情。職是，被告二
    人辯稱其等該時係正欲前往臺北縣中和市○○路購買第一級
    毒品海洛因施用云云，顯係臨訟杜撰之詞，不足採信。據此
    ，足徵被告二人自案發當日中午十二時餘共乘機車時起，迄
    於同日下午二時四十分許本件案發時止，中間長達二個多小
    時之時間內，係共乘機車在臺北市萬華區○○○路一帶不斷
    繞行，尋找作案目標，伺機下手，迄於同日下午二時四十分
    許，行經臺北市○○區○○街四七號前時，見靠道路右側行
    走之證人丁○○獨自一人將皮包揹在左肩行走，認有機可趁
    ，立即共同決意以證人丁○○為下手對象甚明。
  (三)又被告甲○○自證人丁○○左後方下手搶得證人丁○○左肩
    上之皮包時，係在被告二人所騎乘之上開重型機車極為靠近
    證人丁○○左側身旁，伸手即可觸及證人丁○○之情形下為
    之，亦據證人丁○○於本院審理時證述在卷（本院卷第七九
    頁背面、第八０頁），並經被告即證人甲○○於本院審理時
    證述：其下手時與證人丁○○相距不到一尺等語屬實（本院
    卷第八二頁），佐以證人丁○○於本院審理時證稱渠遭搶時
    ，係靠行走方向之右側道路路邊行走，遭搶地點路寬在扣除
    路旁停車佔用之路面後，仍可供自用小客車雙向行駛會車之
    情（本院卷第八０頁），若被告丙○○事前未與被告甲○○
    共議行搶，被告丙○○要無於案發地點巷寬足供其與證人丁○○保持一定安全距離，自在行駛順利通過證人丁○○身旁
    之狀況下，刻意自後尾隨駛近證人丁○○，甚至緊挨證人丁○○行駛，便於被告甲○○下手作案，稍加側身伸手即可順
    利搶得證人丁○○皮包之可能。況被告丙○○在被告甲○○
    得手後，立即急催油門逃離現場，亦為證人丁○○於本院審
    理時證述在卷（本院卷第七九頁），被告丙○○甚且不斷繞
    行巷弄，未經被告甲○○示意，亦未與被告甲○○交談，逕
    在上址公寓一樓前停車，與被告甲○○一同上至上址公寓頂
    樓翻尋證人丁○○皮包內之財物等情，亦經被告及證人甲○○於本院審理時證述無訛（本院卷第八三頁背面），且據被
    告丙○○於本院審理時坦承：「（後來你如何找到一個公寓
    可以到頂樓去看這些財物？）我是臨時在那裡就停住了。」
    等語不諱（本院卷第八九頁），是以被告丙○○在被告甲○○得手後，即知須覓得翻尋皮包內財物之場所，無庸被告甲○○同意或示意，即有權自行決定上至上址公寓頂樓翻尋皮
    包內財物之上開反應及舉措，顯與一般人騎車搭載友人時，
    突遇友人臨時起意下手行搶事件，必立即遠遠逃離案發現場
    ，嗣後並加以質問之反應、態度迥異，被告丙○○辯稱：並
    未上至頂樓與被告甲○○一同翻尋或分得皮包內之任何財物
    ，云云，亦係卸責之詞，不足採信。再以被告甲○○嗣後僅
    分得ＭＰ３一台及行動電話一支，並未取得證人丁○○遭搶
    之一千元現款（本院卷第八六頁背面），而被告丙○○為警
    查獲當時，經警搜索其身上財物結果，除有一張千元大鈔現
    款外，別無其他紙鈔或零錢之情，亦為被告丙○○於偵查中
    供認屬實（偵查卷第六六頁），此正與證人丁○○遭搶後未
    尋回之現款金額相符。
  (四)綜此，堪認被告丙○○辯稱係被告甲○○在途中臨時起意下
    手行搶之個人行為，與其無關，未與被告甲○○共同商議行
    搶事宜，嗣後亦未分得任何財物云云，顯不符實，無可採信
    。至被告甲○○證稱：搶奪證人丁○○皮包係其臨時起意一
    人所為，而非與被告丙○○共同為之，被告丙○○事前並不
    知情云云，亦係附和迴護被告丙○○之詞，亦無可採。此外
    ，並有贓物認領保管單一份在卷足憑（偵查卷二三頁），被
    告二人確係在共同商議飛車搶奪後，分由被告丙○○騎乘機
    車搭載被告甲○○，由被告甲○○下手行搶之方式為之，其
    等二人間對於上開搶奪犯行，有犯意聯絡及行為分擔，至為
    灼。從而，本件被告二人上開搶奪犯行明確，應予依法論處
    。
三、按被告行為後，刑法部分條文業於九十四年一月七日修正，
    九十四年二月二日公布，九十五年七月一日施行，現行刑法
    第二條第一項規定：「行為後法律有變更者，適用行為時之
    法律。但行為後之法律有利於行為人者，適用最有利於行為
    人之法律。」，上開規定乃與刑法第一條罪刑法定主義契合
    ，而貫徹法律禁止溯及既往原則，係規範行為後法律變更所
    生新舊法律比較適用之準據法，是刑法第二條本身雖經修正
    ，但刑法第二條既屬適用法律之準據法，本身尚無比較新舊
    法之問題，應一律適用裁判時之現行刑法第二條規定以決定
    適用之刑罰法律，先予敘明。而本次刑法修正之比較新舊法
    ，應就罪刑有關之共犯、未遂犯、想像競合犯、牽連犯、連
    續犯、結合犯，以及累犯加重、自首減輕暨其他法定加減原
    因（如身分加減）與加減例等一切情形，綜其全部罪刑之結
    果而為比較（最高法院九十五年五月二十三日九十五年度第
    八次刑庭會議決議參照）。茲查：
  (一)刑法第二十八條共犯之規定，於修正前之規定為：「二人以
    上共同實施犯罪之行為者，皆為正犯」，修正施行後之規定
    則為：「二人以上共同實行犯罪之行為者，皆為正犯」，本
    條之修正理由係為排除陰謀共同正犯、預備共同正犯於本條
    所規定之正犯之外。本案被告與受雇於豪森公司姓名、年籍
    均不詳之成年女會計就上開犯行間，係共同實行犯罪行為之
    共同正犯，適用修正施行前之刑法第二十八條規定論擬，並
    無不利於被告。
  (二)刑法第三百二十條第一項之竊盜罪，其法定刑為五年以下有
    期徒刑、拘役或五百元以下罰金；而修正後刑法施行法增訂
    第一條之一規定：「中華民國九十四年一月七日刑法修正施
    行後，刑法分則編所定罰金之貨幣單位為新臺幣。九十四年
    一月七日刑法修正時，刑法分則編未修正之條文定有罰金者
    ，自九十四年一月七日刑法修正施行後，就其所定數額提高
    為三十倍。但七十二年六月二十六日至九十四年一月七日新
    增或修正之條文，就其所定數額提高為三倍」，另刑法第三
    十三條第五款修正為：「主刑之種類如下：五、罰金：新臺
    幣一千元以上，以百元計算之」，是依修正後刑法第三百二
    十條第一項之竊盜罪，所得科處之罰金刑最高為新臺幣一萬
    五千元，最低為新臺幣一千元；然依被告行為時之刑罰法律
    ，即罰金罰鍰提高標準條例第一條前段規定之提高倍數十倍
    及修正前刑法第三十三條第五款規定之罰金最低額一元計算
    ，修正前刑法第三百二十條第一項之竊盜罪，所得科處之罰
    金刑最高為銀元五千元即新臺幣一萬五千元，最低為銀元一
    元即新臺幣三元。比較上述修正前、後之刑罰法律，自以被
    告行為時關於科處罰金刑之法律較有利於被告。
  (三)修正前刑法第五十一條第五款規定：「數罪併罰，分別宣告
    其罪之刑，依左列各款定其應執行者：‧‧‧宣告多數有期
    徒刑者，於各刑中之最長期以上，各刑合併之刑期以下，定
    其刑期。但不得逾二十年。」，修正後刑法第五十一條第五
    款規定：「數罪併罰，分別宣告其罪之刑，依下列各款定其
    應執行者‧‧‧五、宣告多數有期徒刑者，於各刑中之最長
    期以上，各刑合併之刑期以下，定其刑期。但不得逾三十年
    。」，比較修正前、後刑法第五十一條第五款規定，修正後
    刑法第五十一條第五款規定並未較有利於行為人，依刑法第
    二條第一項前段規定，應依修正前刑法第五十一條第五款規
    定，定其應執行之刑。
  (四)綜上法律修正前、後之比較，揆諸前揭最高法院決議及修正
    後刑法第二條第一項所定之「從舊從輕」原則，適用被告行
    為時即修正前之法律，對被告較為有利，自應適用修正前刑
    法及罰金罰鍰提高標準條例等相關規定。
四、核被告丙○○所為，係犯修正前刑法第三百二十條第一項之
    竊盜罪、第三百二十五條第一項之搶奪罪；被告甲○○所為
    ，則係犯刑法第三百二十五條第一項之搶奪罪。被告二人對
    於上開搶奪犯行間，均有犯意聯絡及行為分擔，均應依修正
    前刑法第二十八條規定，論以共同正犯。被告丙○○竊取上
    開重型機車之目的，非為作為搶奪犯案之工具，此業經被告
    丙○○於本院審理時供認在卷（本院卷第九四頁），是被告
    丙○○上開所犯二罪間，犯意個別，行為互異，應予分論併
    罰。至被告丙○○上開竊盜犯行部分，雖未經起訴檢察官提
    起公訴，然此業經公訴檢察官於本院九十五年九月七日審理
    時，對此部分當庭追加起訴，並經言詞辯論在案，本院自應
    予以審理。又被告丙○○曾有違反麻醉藥品管理條例、毒品
    危害防制條例及多次違反肅清煙毒條例等前科，其中於八十
    三年間，因違反肅清煙毒條例案件，經臺灣高等法院於八十
    三年十月二十八日以八十三年度上訴字第七二九七號刑事判
    決判處有期徒刑三年六月確定，自八十四年四月二十六日起
    入監執行，並自八十七年十月二十五日起接續執行其於八十
    四年間，因違反肅清煙毒條例案件，經本院於八十四年四月
    二十六日以八十四年度訴字第八一三號刑事判決判處之有期
    徒刑四年六月，於八十七年十月八日縮短刑期假釋付保護管
    束出獄，假釋期間因違反毒品危害防制條例案件，上開假釋
    嗣經撤銷，並自八十八年十一月十五日起入監執行上開假釋
    經撤銷後所應執行之殘刑四年三月十七日，於九十三年七月
    二十四日縮短刑期執行完畢在案；被告甲○○則曾有竊盜、
    偽造文書、贓物、賭博、違反肅清煙毒條例及多次違反毒品
    危害防制條例等前科，其中於九十二年間，先後因違反毒品
    危害防制條例案件，經本院分別於九十二年八月十五日以九
    十二年度簡字第二八四六號刑事簡易判決判處有期徒刑六月
    確定，以及於九十三年五月二十八日以九十二年度訴字第一
    六二二號刑事判決判處有期徒刑七月確定，上開二罪嗣經本
    院裁定應執行有期徒刑一年確定，並自九十三年六月二十一
    日起入監執行至九十四年四月十三日縮短刑期執行完畢在案
    ，此有被告二人之臺灣高等法院被告前案紀錄表各一份在卷
    可佐，其等於分別於其上開有期徒刑執行完畢後，五年以內
    再故意犯本件有期徒刑以上之罪，不論依修正前刑法第四十
    七條，或修正後刑法第四十七條第一項之規定，均構成累犯
    ，對被告二人而言並無有利或不利之情形，自不生新舊法比
    較之問題，均應逕依修正前刑法第四十七條規定，論以累犯
    ，並均加重其刑。爰審酌被告二人犯罪之動機、目的，被告
    丙○○僅因無代步工具，即下手竊取上開重型機車供己騎用
    ，惟上開重型機車年份已久，車體破舊，所餘殘值無幾，且
    被告二人均正值壯年之時，竟均不思正途謀取金錢，於日間
    當街飛車搶奪落單女子財物，對社會治安影響非輕，搶奪所
    得財物尚非甚鉅，所生危害及被告丙○○犯雖坦承竊盜犯行
    ，然仍飾詞狡辯上開搶奪犯行，態度不佳；被告甲○○自始
    坦認上開搶奪犯行，態度尚稱良好等一切情狀，分別量處如
    主文所示之刑，並就被告丙○○部分依修正前刑法第五十依
    條第五款規定，定其應執行之刑。另扣案之機車鑰匙一支，
    係被告丙○○所有供其本件竊盜犯行所用之物，亦經被告丙○○於本院審理時供認無訛（本院卷第八九頁），應依修正
    前刑法第三十八條第一項第二款規定，諭知沒收。至未扣案
    之安全帽二頂，均非被告二人所有，業據被告丙○○、甲○○於本院審理時分別供述在卷，該二頂安全帽與被告二人犯
    案當時所穿著之卡其色外套各一件，均係被告二人穿著及騎
    乘機車所需，尚非為供本件搶奪犯罪所用或預備犯罪之物，
    爰不予宣告沒收，併此敘明。
據上論斷，應依刑事訴訟法第二百九十九條第一項前段、刑法第
二條第一項前段、修正前刑法第二十八條、第三百二十條第一項
、第三百二十五條第一項、第五十一條第五款、第四十七條、第
三十八條第一項第二款，罰金罰鍰提高標準條例第一條前段，判
決如主文。
本案經檢察官高怡修到庭執行職務。
中    華    民    國    95    年    9     月    29    日
                        臺灣臺北地方法院刑事第十五庭
                            審判長法  官  周祖民
                                  法  官  邱蓮華
                                  法  官  吳麗英
上正本證明與原本無異。
如不服本判決，應於判決送達後10日內向本院提出上訴狀（應抄
附繕本）。告訴人或被害人如對於本判決不服者，應具備理由請
求檢察官上訴，其上訴期間之計算係以檢察官收受判決正本之日
期為準。
                                  書記官  田華仁
中    華    民    國    95    年    9     月    29    日
附錄本案論罪科刑法條全文：
修正前刑法第三百二十條：
意圖為自己或第三人不法之所有，而竊取他人之動產者，為竊盜
罪，處五年以下有期徒刑、拘役或五百元以下罰金。
意圖為自己或第三人不法之利益，而竊佔他人之不動產者，依前
項之規定處斷。
前二項之未遂犯罰之。
修正前刑法第三百二十五條：
意圖為自己或第三人不法之所有，而搶奪他人之動產者，處六月
以上五年以下有期徒刑。
因而致人於死者，處無期徒刑或七年以上有期徒刑，致重傷者，
處三年以上十年以下有期徒刑。
第一項之未遂犯罰之。


司法院資訊處製作；財團法人民間司法改革基金會備份。
